vi: Nhà và vườn > Trang trí > Đồng hồ báo giờ: Đồng hồ báo thức; Đồng hồ để bàn; Đồng hồ quả lắc và đồng hồ treo tường; Đồng hồ treo tường
pt-PT: Casa e jardim > Decoração > Relógios: Despertadores; Relógios de secretária e estante; Relógios de chão e avô; Relógios de parede
da: Hjem og have > Indretning > Ure: Vækkeure; Ure til skriveborde og hylder; Standerure og bornholmerure; Vægure
sl-SI: Dom in vrt > Dekoracija > Ure: Budilke; Namizne in regalne ure; Talne in stoječe ure; Stenske ure
de: Heim & Garten > Dekoration > Uhren: Wecker; Tisch- und Regaluhren; Standuhren; Wanduhren
el: Σπίτι & κήπος > Διακόσμηση > Ρολόγια: Ξυπνητήρια; Επιτραπέζια ρολόγια & ρολόγια ραφιού; Επιδαπέδια & επιβλητικά ρολόγια; Ρολόγια τοίχου
fi: Koti ja puutarha > Koristeet > Kellot: Herätyskellot; Pöytä- ja hyllykellot; Lattia- ja kaappikellot; Seinäkellot
ja: ホーム・ガーデン > インテリア・エクステリア > 時計: 目覚まし時計; 置き時計; 振り子時計; 壁掛け時計
zh-TW: 居家和庭園 > 裝飾用品 > 時鐘: 鬧鐘; 桌鐘; 落地鐘/老爺鐘; 壁鐘
nb: Hjem og hage > Dekor > Klokker: Alarmklokker; Bord- og hylleklokker; Gulv- og bestefarklokker; Veggklokker
hu: Otthon és kert > Dekoráció > Órák: Ébresztőórák; Asztali és polcos órák; Padló- és nagyapaórák; Fali órák
lt-LT: Namai ir sodas > Dekoras > Laikrodžiai: Žadintuvai; Staliniai ir lentyniniai laikrodžiai; Grindų ir spintelės tipo laikrodžiai; Sieniniai laikrodžiai
it: Casa e giardino > Arredo > Orologi: Sveglie; Orologi da scrivania e scaffale; Pendole, orologi a pendolo; Orologi da parete
cs: Dům a zahrada > Bytové doplňky a dekorace > Hodiny: Budíky; Hodiny na stůl a polici; Starožitné hodiny; Nástěnné hodiny
pt-BR: Casa e jardim > Decoração > Relógios: Despertadores; Relógios de mesa e prateleira; Relógios de pêndulo; Relógios de parede
tr: Ev ve Bahçe > Dekor > Saatler: Çalar Saatler; Masaüstü Saatler ve Raf Saatleri; Yer Saatleri ve Antika Saatler; Duvar Saatleri
sv: Hem och trädgård > Dekor > Klockor: Alarmklockor; Bords- och hyllklockor; Golvklockor och moraklockor; Väggklockor
ru: Дом и сад > Декор > Часы: Будильники; Настольные и каминные часы; Напольные часы и часовые шкафы; Настенные часы
fr: Maison et jardin > Décorations > Horloges: Réveils; Horloges de bureau et de cheminée; Horloges de parquet; Horloges murales
zh-CN: 家居与园艺 > 装饰 > 时钟: 闹钟; 座钟和架挂钟; 落地钟/座钟; 挂钟
es: Casa y jardín > Decoración > Relojes: Despertadores; Relojes de escritorio y estantería; Relojes de pie; Relojes de pared
ko: 가정/원예 용품 > 실내 장식 > 벽시계/실내용 시계: 알람 시계; 탁상/선반 시계; 괘종시계/대형 괘종시계; 벽시계
bg-BG: Дом и градина > Декорация > Часовници: Будилници; Часовници за бюро и рафт; Подови и старинни часовници; Стенни часовници
ro-RO: Casă și grădină > Decorațiuni > Ceasuri: Ceasuri cu alarmă; Ceasuri de birou și ceasuri decorative; Ceasuri de podea și ceasuri cu pendulă; Ceasuri de perete
hr-HR: Dom i vrt > Dekoracije > Satovi: Budilice; Stolni satovi i satovi za police; Podni i starinski satovi; Zidni satovi
sk-SK: Dom a záhrada > Dekorácie > Hodiny: Budíky; Stolové a policové hodiny; Kyvadlové a starožitné hodiny; Nástenné hodiny
th: บ้านและสวน > ของประดับตกแต่ง > นาฬิกา: นาฬิกาปลุก; นาฬิกาตั้งโต๊ะ; นาฬิกาลูกตุ้มขนาดใหญ่; นาฬิกาติดผนัง
en: Home & Garden > Decor > Clocks: Alarm Clocks; Desk & Shelf Clocks; Floor & Grandfather Clocks; Wall Clocks
nl: Huis en tuin > Decoratie > Klokken: Wekkers; Tafelklokken; Grootvaders klokken; Wandklokken
pl: Dom i ogród > Ozdoby > Zegary: Budziki; Zegary biurkowe i półkowe; Zegary stojące i wahadłowe; Zegary naścienne